臺灣板橋地方法院刑事判決　　　　　　 94年度訴緝字第119號
公　訴　人　臺灣板橋地方法院檢察署檢察官
被　　　告　乙○○
　　　　　　　　　　　號
上列被告因偽造文書等案件，經檢察官提起公訴（八十九年度偵
字第一四三０一號），於準備程序進行中，被告就被訴之事實為
有罪之陳述，經告知被告簡式審判程序之旨，並聽取當事人之意
見後，裁定進行簡式審判程序，判決如下：
    主  文
乙○○共同行使偽造私文書，足以生損害於他人，處有期徒刑伍
月，如易科罰金，以參佰元折算壹日。
如附表編號一所示乙○○之照片壹張、如附表編號二所示偽造「
丙○○」普通小型車駕駛執照壹枚，附表編號三所示偽造「丙○○」之署押參枚、指印貳枚均沒收。
    事　實
一、乙○○與甲○○（另案偵結）共同基於行使偽造、變造特種
    文書、行使偽造私文書及意圖為自己不法之所有之犯意連絡
    ，先由甲○○提供已將乙○○本人照片換貼於「丙○○」（
    變造部分無犯意連絡）之國民身分証上已完成變造之國民身
    分証一枚及貼有乙○○本人照片偽造之「丙○○」（偽造部
    分無犯意連絡）普通小型車駕駛執照一枚（檢察官起訴書誤
    載為變造之普通小型車駕駛執照）交予乙○○，再於民國八
    十九年三月二十三日下午十時許，二人同至台北縣板橋市○○○段九十號宏福小客車租賃有限公司（下稱宏福公司），
    由乙○○持前開變造之「丙○○」國民身分証及偽造之「丙○○」普通小型車駕駛執照供宏福公司負責人丁○○核對而
    加以行使，且未經丙○○之同意或授權，在「租賃契約書」
    之承租人欄填載丙○○之姓名、年籍及電話，並接續在「承
    租人之「姓名」欄內偽造「丙○○」之指印一枚，用以表示
    係「丙○○」親自為之，復於該「租賃契約書」承租人欄內
    偽造「丙○○」署押二枚、指印一枚（用以表示係「丙○○
    」親自為之），及該「租賃契約書下端連印之租車用本票之
    空白本票上「出票人」欄內，偽造「丙○○」之署押、指印
    各一枚（用以表示係「丙○○」親自為之），惟未於上開本
    票上填載票載金額，尚未具備票據法上所規定應記載之事項
    ，尚未完成本票之簽發偽造，而偽造完成表示係「丙○○」
    本人承租汽車用意之私文書，旋持上開偽造之「租賃契約書
    」（連同未具本票性質之文書）佯向「宏福公司」租用汽車
    而行使之，致該宏福公司負責人丁○○陷於錯誤，乃交付乙○○、甲○○二人車牌號碼FF-5505 號自用小客車一輛，而
    上開行為足以生損害於丙○○及宏福公司。
二、嗣因乙○○、甲○○二人取得該輛汽車後，除僅支付一日之
    租金新台幣一千六百元外，即避不見面，經宏福公司向台灣
    板橋地方法院檢察署提起告訴後，經檢察官將前開「租賃契
    約書」（連同未具本票性質之文書），送請內政部警政署刑
    事警察局鑑驗所捺指紋後，始偵悉上情。
三、案經宏福小客車租賃有限公司訴請臺灣板橋地方法院檢察署
    檢察官偵查起訴。
    理  由
一、按依刑事訴訟法第二百八十四條之一之規定，除簡式審判程
    序及簡易程序案件外，第一審應行合議審判，復依同法第二
    百七十三條之一第一項之規定，除被告所犯為死刑、無期徒
    刑、最輕本刑為三年以上有期徒刑之罪或高等法院管轄第一
    審案件者外，於第一次審判期日前之準備程序進行中，被告
    先就被訴事實為有罪之陳述時，審判長得告知被告簡式審判
    程序之旨，並聽取當事人、代理人、辯護人及輔佐人之意見
    後，裁定進行簡式審判程序。查被告乙○○所犯係死刑、無
    期徒刑、最輕本刑為三年以上有期徒刑以外之罪，其於準備
    程序中就被訴事實為有罪之陳述，經法官告知簡式審判程序
    之旨，並聽取公訴人、被告之意見後，業經本院合議庭依上
    開規定裁定由受命法官獨任進行簡式審判程序，合先敘明。
二、上開犯罪事實業據被告乙○○迭於檢察官偵查及本院審理中
    坦承不諱，核與告訴人之代表人丁○○於偵查及本院審理中
    之指述及証人即被害人丙○○於偵查中之証述情節大致相符
    ，復有經變造之丙○○之國民身分証影本（換貼乙○○之照
    片）一紙、偽造之丙○○之普通小型車駕駛執照影本（其上
    貼有乙○○之照片）一紙、「租賃契約書（連同未具本票性
    質之文書）」一紙（見八十九年他字第一一二八號偵查卷宗
    第四頁），又上開契約（連同未具本票性質之文書）內所捺
    指印經內政部警政署刑事警察局為鑑驗，鑑驗結果認與該局
    檔存乙○○指紋卡之右拇指指紋相符，此有該局八十九年五
    月二日（八九）刑紋字第五三三０二號鑑驗書一份（見前開
    偵查卷宗第十六頁）附卷足憑。從而，本案事證已臻明確，
    被告犯行洵堪認定，自應依法論科。
三、核被告所為，係犯刑法第二百十六條、第二百十二條之行使
    偽造特種文書罪（檢察官起訴書漏未記載）、刑法第二百十
    六條、第二百十二條之行使變造特種文書罪、刑法第二百十
    六條、第二百一十條之行使偽造私文書罪、刑法第三百三十
    九條第一項之詐欺取財罪。被告與甲○○二人間，就前開行
    使偽造、變造特種文書、行使偽造私文書及詐欺取財之犯行
    ，有犯意之聯絡與行為之分擔，為共同正犯。檢察官起訴書
    認被告持用之「丙○○」名義之普通小型車駕駛執照，係屬
    變造，惟據証人即被害人丙○○於偵查中証稱，其僅國民身
    分証遺失，其駕駛執照並未遺失，且其從未設籍在「台北縣
    板橋懷仁街二十四巷五號三樓」駕駛執照上所載之址（見前
    開他字偵查卷宗第四十九頁背面），顯見該駕駛執照非屬原
    物變造而來，應係偽造，是檢察官起訴「丙○○」名義之普
    通小型車駕駛執照，係屬變造，容有誤會，應予更正，併此
    說明。又被告偽造署押、指印之行為，為偽造私文書之部分
    行為，又其偽造私文書之低度行為，為行使之高度行為所吸
    收而不另論罪。被告所犯上開數罪間，有方法、結果及手段
    、目的之牽連關係，應依刑法第五十五條之規定，從一重之
    行使偽造私文書罪論處。爰審酌被告貪圖一己之私利而為本
    案犯行之犯罪動機、目的、手段、所生危害及其品行、智識
    程度、犯罪後坦承犯行，態度尚佳等一切情狀，量處如主文
    所示之刑，並諭知易科罰金之折算標準，以示懲儆。
四、如附表編號三所示「租賃契約書」（連同未具本票性質之文
    書）雖持交宏福公司行使而非屬被告所有之物，惟其內偽造
    之「丙○○」之署押三枚、指印二枚，不問屬於犯人與否，
    均應依刑法第二百十九條之規定宣告沒收，另如附表編號一
    所示之國民身分証一枚，係被害人丙○○所有之物，惟其內
    換貼之「乙○○」之照片一枚，則係供被告為本案犯罪所用
    之物，且係被告所有，雖未扣案，但未能證明業已滅失，爰
    仍依刑法第三十八條第一項第二款之規定宣告沒收。又附表
    編號二所示偽造「丙○○」之普通小型車駕駛執照一枚，係
    共犯甲○○所有（其中照片為被告乙○○所有）供本件犯罪
    所用之物，雖未扣案，但未能證明業已滅失，爰仍依刑法第
    三十八條第一項第二款之規定宣告沒收。
五、共犯甲○○部分，雖經檢察官另案不起訴處分在案，惟本院
    依被告之陳述及告訴人之代表人丁○○之証述，仍應認甲○○於本件犯罪係屬共犯，是共犯甲○○部分宜由檢察官另為
    適法之處理，附此說明。
據上論斷，應依刑事訴訟法第二百七十三條之一第一項、第二百
九十九條第一項前段，刑法第二十八條、第二百十六條、第二百
一十條、第二百十二條、第三百三十九條第一項、第五十五條、
第二百十九條、第三十八條第一項第二款、第四十一條第一項前
段，罰金罰鍰提高標準條例第一條前段、第二條，判決如主文。
本案經檢察官蘇揚旭到庭執行職務。
中　　華　　民　　國　　94　　年　　8 　　月　　31　　日
                  刑事第二庭    法  官  李釱任
上正本證明與原本無異
如不服本判決應於送達後10日內向本院提出上訴狀
                                書記官  張惠芳
中　　華　　民　　國　　94　　年　　8 　　月　　31　　日
附表：
┌──┬────────┬────────┬─────┬───────┐
│編號│品           名 │  數       量   │  所有人  │備        註  │
│    │                │                │（行為人）│              │
│    │                │                │          │              │
├──┼────────┼────────┼─────┼───────┤
│一  │乙○○照片      │一枚            │ 乙○○   │丙○○之身分証│
│    │                │                │          │上（未扣案）  │
├──┼────────┼────────┼─────┼───────┤
│二  │偽造「丙○○」普│一枚            │ 乙○○、 │含乙○○照片一│
│    │通小型車駕駛執照│                │ 共犯邱文 │枚，均未扣案  │
│    │                │                │ 聰       │              │
├──┼────────┼────────┼─────┼───────┤
│三  │「丙○○」署押及│署押三枚、指印二│ 乙○○   │存於租賃契約書│
│    │指印            │枚              │          │及接連在後之本│
│    │                │                │          │票上          │
│    │                │                │          │              │
└──┴────────┴────────┴─────┴───────┘
附錄本案論罪科刑法條全文：
刑法第210 條：
偽造、變造私文書，足以生損害於公眾或他人者，處五年以下有
期徒刑。
中華民國刑法第212 條：
偽造、變造護照、旅券、免許證、特許證及關於品行、能力服務
或其他相類之證書、介紹書，足以生損害於公眾或他人者，處一
年以下有期徒刑、拘役或三百元以下罰金。
刑法第216條：
行使第210 條至第215 條之文書者，依偽造、變造文書或登載不
實事項或使登載不實事項之規定處斷。
刑法第339條第1項：
意圖為自己或第三人不法之所有，以詐術使人將本人或第三人之
物交付者，處五年以下有期徒刑、拘役或科或併科一千元以下罰
金。
